【裁判字號】    89,易,4383
【裁判日期】    891215
【裁判案由】    竊盜等
【裁判全文】
臺灣高雄地方法院刑事判決                        八十九年度易字第四三八三號
    公  訴  人  臺灣高雄地方法院檢察署檢察官
    被      告  乙○○
右列被告因竊盜等案件，經檢察官提起公訴（八十九年度偵字第一五八五六號），本
院判決如左：
    主  文
乙○○無罪。
    理  由
一、公訴意旨略以：乙○○意圖為自己不法之所有，於民國八十九年四月五日上午五
    時許，在高雄市○鎮區○○路九十六號前，竊取甲○○所有之車牌號碼ＹＷ─九
    七六七號自用小客車一輛。得手後，乙○○為逃避查緝，另行偽造詹麗勤所有之
    Ｖ２─二三三０號自用小客車車牌二面，並將之懸掛於上開汽車上，以供已使用
    ，足生損害於詹麗勤及監理機關對汽車車牌管理之正確性。乙○○於使用上開汽
    車後，並將該車停放於高雄縣鳳山市○○路七十七巷口處。嗣於八十九年四月七
    日凌晨二時五十分許，甲○○於上址發現上開失竊之汽車，經警於該汽車後方玻
    璃窗內側採得指紋一枚，經送內政部警政署刑事警察局鑑定結果，發現與乙○○
    之左拇指指紋相同，始查知乙○○涉有上開犯行。因認被告乙○○涉有刑法第三
    百二十條第一項竊盜與刑法第二百十六行使偽造文書罪嫌。
二、公訴人指被告涉有上開被訴之罪嫌，無非以警方於八十九年四月七日凌晨二時五
    十分許，於高雄縣鳳山市○○路七十七巷口尋得被害人甲○○所失竊之上開汽車
    後，除扣得偽造之車牌號碼Ｖ２─二三三０號車牌二面外，經現場採證結果，另
    於該汽車後方玻璃窗內側採得行竊歹徒所留下之指紋一枚，經送內政部警政署刑
    事警察局鑑定結果，發現該指紋與被告乙○○之左拇指指紋相同，有該局八十九
    年四月二十六日局紋字第四六六號鑑定書一份在卷可憑。上開失竊汽車之內側玻
    璃留有被告之指紋，是上開汽車係由被告所竊得，實堪認定。況被告之指紋留於
    上開汽車之後方玻璃窗內側，被告亦無因路過而誤摸或誤觸該車之可能，是被告
    辯稱：無竊盜犯行云云，顯無可採。此外，復有偽造之車牌二面扣案及被害人甲
    ○○領回失竊汽車所出具之贓物領一紙在卷可憑。為其論據。
三、訊據被告堅決否認有上開被訴之罪嫌，辯稱：本件汽車係伊哥哥八十九年三月二
    十六日舉行結婚典禮，向該車所有人甲○○所借用，該車當時由黃新筆開車，伊
    當時有座於該車後座，有摸到玻璃窗，可能留下指紋，伊並無竊取該車及行使偽
    造文書之犯行等語。
四、按犯罪事實應依證據認定之，無證據不得推定其犯罪事實，又不能證明被告犯罪
    者，應諭知無罪之判決，刑事訴訟法第一百五十四條、第三百零一條第一項定有
    明文。又按刑事訴訟法上所謂認定犯罪事實之證據，係指足以認定被告確有犯罪
    行為之積極證據而言，如未能發現相當證據或證據不足以證明，自不能以推測或
    擬制之方法，以為裁判基礎，最高法院二十九年上字第三一０五號及四十年台上
    字第八十六號分別著有判例；又認定不利於被告之事實，須依積極證據，苟積極
    證據不足為不利被告之認定時，即應為有利於被告之認定，更不必有何有利之證
    據，亦有最高法院三十年上字第八一六號判例可資參照。
五、經查，被告所稱上開汽車係作為結婚禮車，業據其提出錄影帶一捲為證，經本院
    當庭播放該錄影帶，影帶內容之車子係裕隆ＣＥＩＦＬＯ，車號ＹＷ九七六七號
    ，該車確係作為結婚禮車，證人黃新筆與被告皆於影帶上出現，黃新筆要進入車
    子裡面開車，被告站在該車之後面等情（見本院八十九年十一月十四日審判筆錄
    ），有該影帶一捲附卷可稽，堪信為真。次查本件被害人甲○○到庭證稱：車子
    是我的，我是將車子借給黃新筆去當禮車，我的車子是在八十九年四月五日失竊
    ，我認為應該不是被告偷的等語。證人黃新筆到庭證稱：車子確實係我向甲○○
    借來當禮車，從我們提出的錄影帶可看出我們當天都有坐在該車上，被告係座於
    後座等語。且八十九年三月二十六日結婚之新娘戴悅年亦到庭證稱：我是被告之
    嫂嫂，當天確實以本車作為我們的結婚禮車等語。則依上開證人所述被害人所失
    竊之上開汽車確於八十九年三月二十六日當禮車，而由證人黃新筆開車，被告確
    座於上開汽車之後座，堪予認定。是被告既有座於該車後座，難免有摸到玻璃窗
    ，而留下指紋。再查本件汽車係被害人於八十九年四月五日所失竊，則當不得以
    八十九年三月二十六日被告於上開汽車後窗玻璃留下指紋，即認定被告之上開汽
    車為被告所竊取，被告所辯並未竊取本件汽車及行使偽造文書等語，應可採信，
    此外復查無其他積極證據足認被告涉有上開被訴竊盜與偽造文書之犯行，犯罪應
    屬不能證明，依法應為無罪之諭知。
據上論斷，應依刑事訴訟法第三百零一條第一項，裁定如主文。
中    華    民    國      八十九      年        十二    月      十五    日
                                      臺灣高雄地方法院刑事第六庭
                                          法  官  沈建興
右正本證明與原本無異。
如不服本裁定，應於送達後五日內，向本院提出抗告狀。
                                          書記官  蔡琬玲
中    華    民    國      八十九        年     十二     月    十五      日


司法院資訊處製作；財團法人民間司法改革基金會備份。
